# 设置业绩条件的股权激励费用处理

提问人：helenpqh 时间：2020-12-08 11:33:07
设置业绩条件的股权激励费用需要在等待期内分摊，那对应的费用是否作为经常性损益处理？
个人理解：应该作为经常性损益，可以参考首发业务问答中提到“确认股份支付费用时，对增资或受让的股份立即授予或转让完成且没有明确约定服务期等限制条件的，原则上应当一次性计入发生当期，并作为偶发事项计入非经常性损益。对设定服务期的股份支付，股份支付费用应采用恰当的方法在服务期内进行分摊，并计入经常性损益，发行人及中介机构应结合股权激励方案及相关决议、入股协议、服务合同等有关服务期的条款约定，充分论证服务期认定的依据及合理性。””

回答人：chenyiwei
可以这样理解。事实上也只有IPO情形下才会有将股份支付费用列入非经常性损益的做法。正常上市或挂牌后的定期报告中，股份支付费用都是经常性损益。